臺灣嘉義地方法院民事裁定　　　　　　　 100年度他字第17號
抗告人即
聲　請　人　呂俊華
相　對　人　任建企業股份有限公司
法定代理人　林明德
號上列當事人間聲請確定訴訟費用額事件，本院裁定如下：
    主  文
本院一○○年九月三十日原裁定第二項關於抗告人即聲請人呂俊
華應向臺灣嘉義地方法院繳納之金額在超過新台幣壹萬參仟陸佰
伍拾捌元部分撤銷。
前項撤銷部分變更為抗告人即聲請人呂俊華應向臺灣嘉義地方法
院繳納壹萬參仟陸佰伍拾捌元，並自裁定送達之翌日起，加給按
法定利率計算之利息。
程序費用及抗告費用均由抗告人即聲請人負擔。
    理  由
一、本件抗告意旨略以：抗告人即一審原告呂俊華於二審提起附
    帶上訴，已於民國99年6月21日繳納附帶上訴裁判費新台幣
    15,690元，然原裁定未予扣除，顯有違誤。茲計算本件兩造
    各應負擔之裁判費明細如後：
（一）第一審部分:
  1、訴訟標的金額為3,620,337元，訴訟費用為36,937元，已確
     定部分為2,442,949元（計算式:3,620,337-231,362-946,0
     26=2,442,949），故已確定部分之訴訟費用為24,925元（
     計算式:2,442,949÷3,620,337×36,937=24,925）。
  2、故第一審已確定之訴訟費用24,925元由抗告人呂俊華負擔9,
     970元（計算式:  24,925×0.4=9,970），聲請人張雯峰律
     師即王進忠遺產管理人負擔4,985元（計算式: 24,925×0.
     2=4,985），相對人負擔9,970元（計算式: 24,925×0.4=9
     ,970）。
  3、而第一審未確定之訴訟費用為12,012元（計算式:36,937-
     24,925=12,012），由抗告人呂俊華負擔7,207元（計算式:
     12,012×0.6=7,207），聲請人張雯峰律師即王進忠遺產管
     理人負擔1,201元（計算式:12,012×0.1=1,201）相對人負
     擔3,604元（計算式12,012×0.3=3,604）。
（二）第二審部分:
  1、本訴訴訟標的金額為231,362元，訴訟費用為3,810 元，附
     帶上訴訴訟標的金額為946,026元，訴訟費用為15,525元（
     備註：原附帶上訴訴訟標的金額為958,578元，減縮為附帶
     上訴訴訟標的金額為946,026元。呂俊華於99年6 月21日繳
     納附帶上訴裁判費15,690元），本訴部份已全部確定，附
     帶上訴則有233,701元未確定。
  2、故第二審訴訟費用3,810元由聲請人張雯峰律師即王進忠及
     相對人各負擔1,905元（計算式: 3,810×0.5 =1,905）。
  3、而附帶上訴部份確定之訴訟金額為712,325元（計算式: 94
     6,026-233,701=712,325），訴訟費用為11,690元，故附帶
     上訴訴訟費用由抗告人呂俊華負擔8,183元（計算式:  11,
     690×0.7=8,183），相對人負擔3,507元（計算式11,  690
     ×0.3 =3,507）。
（三）再審部分:
  1、再審訟標的金額為233,701元，訴訟費用為3,810元，第二
     審附帶上訴未確定之訴訟費用為3,835元（計算式:15,525
     -8,183-3,507=3,835）。
  2、故第二審附帶上訴訟費用3,835元由抗告人呂俊華與相對人
     各負擔1,918元（計算式:3,835×0.5=1,918）。
  3、而再審訴訟費3,810元由抗告人呂俊華與相對人各負擔1,90
     5元（計算式:3,810×0.5=1,905）。
（四）綜上所述，抗告人呂俊華應向臺灣嘉義地方法院繳納之訴
      訟費用額確定為29,183元（9,970+7,207+8,183+1,918+1,
      905=29,183），惟因抗告人呂俊華已繳納附帶上訴裁判費
      為15,525元（備註：原附帶上訴訴訟標的金額為958,578
      元，減縮為附帶上訴訴訟標的金額為946,026 元。呂俊華
      於99年6 月21日繳納附帶上訴裁判費15,690元）應予扣除
     ，故僅須再繳納13,658 元。並自裁定送達之翌日起，加給
      按法定利率計算之利息。
二、原法院或審判長認抗告為有理由者，應撤銷或變更原裁定。
    民事訴訟法第490條第1項定有明文，經查抗告人即聲請人所
    主張之事由，經調卷查核屬實，爰將原裁定第2項撤銷，變
    更如主文所示。復查本件係抗告人於原審中聲請訴訟救助，
    方有本件確定訴訟費用之裁定，相對人之行為，按當時之訴
    訟程度，為伸張或防衛權利所必要，故程序費用及抗告費用
    應由抗告人負擔始屬公平，併此敘明，且查訴訟費用之負擔
    為法院依職權裁量事項，抗告人雖主張由相對人負擔，本院
    之審酌後應由抗告人負擔，毋庸另為駁回之諭知，附此說明
    。
三、爰依民事訴訟法第114條第1項、95條、81條第2項，裁定如
    主文。
中    華    民    國   100    年    10    月    28    日
                  民事第一庭    法  官  林芮伶
上為正本，係照原本作成。
如對本裁定抗告，應於裁定送達後10日內向本院提出抗告狀。
中    華    民    國   100    年    10    月    28    日
                                書記官  許龍崑